【裁判字號】    98,上訴,259
【裁判日期】    980223
【裁判案由】    違反森林法
【裁判全文】
臺灣高等法院高雄分院刑事判決         98年度上訴字第259號
    上  訴  人
    即  被  告  甲○○
                        （現於臺灣屏東監獄執行中）
上列上訴人因違反森林法案件，不服臺灣屏東地方法院97年度訴
字第1314號中華民國97年12月9 日第一審判決（起訴案號：臺灣
屏東地方法院檢察署97年度偵字第1162號），提起上訴，本院判
決如下：
    主  文
上訴駁回。
    理  由
一、按不服地方法院之第一審判決而上訴者，應向管轄第二審之
    高等法院為之。上訴書狀應敘述具體理由。第二審法院認為
    上訴書狀未敘述理由，應以判決駁回之，刑事訴訟法第361
    條第1 項、第2 項、第367 條前段分別定有明文。而所謂具
    體理由，必係依據卷內既有訴訟資料或提出新事證，指摘或
    表明第一審判決有何採證認事、用法或量刑等足以影響判決
    本旨之不當或違法，而構成應予撤銷之具體事由，始克當之
    （例如：依憑證據法則具體指出所採證據何以不具證據能力
    ，或依憑卷證資料，明確指出所為證據證明力之判斷如何違
    背經驗、論理法則）；倘僅泛言原判決認定事實錯誤、違背
    法令、量刑失之過重或輕縱，而未依上揭意旨指出具體事由
    ，或形式上雖已指出具體事由，然該事由縱使屬實，亦不足
    以認為原判決有何不當或違法者（例如：對不具有調查必要
    性之證據，法院未依聲請調查亦未說明理由，或援用證據不
    當，但除去該證據仍應為同一事實之認定），皆難謂係具體
    理由，俾與第二審上訴制度旨在請求第二審法院撤銷、變更
    第一審不當或違法之判決，以實現個案救濟之立法目的相契
    合，此有最高法院97年台上字第892 號判決意旨可參照。
二、經查：被告甲○○上訴意旨，以本案現場非屬保安林區（國
    家公園管理處），有照片及被告之偵查筆錄在卷可稽，確屬
    私人之土地，應依一般竊盜罪審判，且原審量刑過重等為由
    ，指摘原判決不當云云。然查：被告於原審時已坦承犯行，
    且有扣案之證物在卷可資佐證，而公訴人之起訴書及原審判
    決均未認定被告之犯罪現場是屬保安林區（國家公園管理處
    ），均認定係在私人林地竊取森林主產物。被告上訴，卻未
    依卷內既有訴訟資料或提出新事證，指摘或表明原審判決有
    何採證認事、用法或量刑等足以影響判決本旨之不當或違法
    ，揆諸上開說明，自非屬得上訴第二審之具體事由。
三、綜上所述，本件揆諸上開法條規定及最高法院判決意旨，被
    告之上訴，難認合法，應予駁回。爰不經言詞辯論，依刑事
    訴訟法第367 條前段、第372 條規定，判決如主文。
中    華    民    國    98    年    2     月    23    日
                  刑事第二庭    審判長法  官  林正雄
                                      法  官  陳啟造
                                      法  官  黃壽燕
以上正本證明與原本無異。
如不服本判決應於收受本判決後10日內向本院提出上訴書狀，其
未敘述上訴理由者，並得於提起上訴後10日內向本院補提理由書
狀（均須按他造當事人之人數附繕本）「切勿逕送上級法院」。
中    華    民    國    98    年    2     月    23    日
                                      書記官  梁雅華
附錄本判決論罪科刑法條：
森林法第52條第1 項第6款
  竊取森林主、副產物而有下列情形之一者，處6 月以上5 年以
  下有期徒刑，併科贓額2 倍以上5 倍以下罰金：
六  為搬運贓物，使用牲口、船舶、車輛，或有搬運造材之設備
    者。


司法院資訊處製作；財團法人民間司法改革基金會備份。
